臺灣板橋地方法院刑事判決　　　　　　　93年度訴字第1637號
公　訴　人　臺灣板橋地方法院檢察署檢察官
被　　　告　甲○○
上列被告因違反毒品危害防制條例案件，經檢察官提起公訴（九
十三年度核退毒偵字第九八六號）暨移送併辦（九十三年度毒偵
字第三九九九號、第一九八七一號、核退毒偵字第一一○三號）
，本院受命法官行準備程序中，被告為有罪陳述，本院合議庭裁
定由受命法官獨任以簡式審判審理，判決如下：
    主  文
甲○○連續施用第一級毒品，處有期徒刑壹年肆月。扣案之甲基
安非他命肆包（驗餘淨重伍拾點柒壹公克）、柒包（驗餘淨重
肆拾貳點玖捌公克）、包（驗餘淨重肆拾點捌陸公克）均沒
收銷燬之；吸食器組、分裝器支、磅秤貳個均沒收。
    事  實
一、甲○○曾因施用毒品案件，經送觀察、勒戒後，認無繼續施
    用毒品之傾向，於民國九十年八月十七日觀察勒戒執行完畢
    釋放，業經臺灣板橋地方法院檢察署檢察官於九十年八月二
    十七日，以九十年度毒偵字第二四五三號不起訴處分確定。
    詎其猶不知悔改，明知海洛因及甲基安非他命，經毒品危害
    防制條例列為第一級、第二級毒品，不得施用、持有，竟於
    觀察勒戒執行完畢釋放後五年內之九十三年六月十五日起至
    九十三年十二月十五日止，基於施用第一級、第二級毒品之
    概括犯意，在臺北縣中和市○○路二四一巷五十七號、景平
    路一九○號三十八樓之六及臺北縣中和市○○路二十六巷五
    之四號住處內，將第一級毒品海洛因、第二級毒品甲基安非
    他命同時置於吸食器內，下以火燒烤吸食煙霧，連續施用多
    次。分別於下列時間為警查獲：
    (一)於九十三年六月三十日十九時十五分許，在臺北縣中和市
      ○○路二四一巷五十七號為警查獲，並扣得甲基安非他命
      四包（驗餘淨重五三點七一公克）、非甲○○所有之吸食
      器乙組、電子秤乙台、分裝袋三十二個。
    (二)於同年七月二十七日十五時二十分許，在臺北縣中和市○
      ○路一九○號三十八樓之六為警查獲，扣得甲基安非他命
      七包（驗餘淨重四二點九八公克）、大麻一包（零點八八
      公克）、甲○○所有供施用毒品安非他命吸食器一組、非
      甲○○所有之玻璃球一個、電子磅秤一個、藥鏟四支、擣
      藥器一組、夾鏈袋一個、行動電話五支、篩檢試劑一包，
      及與施用毒品無關之帳冊一本、七萬二千元等物。
    (三)於同年七月二十九日十五時許，在上址為警查獲，扣得非
      甲○○所有之海洛因殘渣袋二個（微量，無法磅重）、分
      裝袋六十個、分裝鏟二個。
    (四)於同年十二月十五日十二時三十分許，在臺北縣中和市○
      ○路二六巷五之四號為警查獲，扣得甲基安非他命三包（
      驗餘淨重四三點八六公克）、甲○○所有供施用毒品之吸
      食器二組、分裝器三支、磅秤二個，另非甲○○所有之夾
      鏈袋一百二十個。
二、案經臺北縣政府警察局海山分局報告臺灣板橋地方法院檢察
    署檢察官偵查起訴，暨臺北市政府警察局、臺北市政府警察
    局中正第二分局、臺北市政府警察局萬華分局報請同署檢察
    官移送併辦。
    理  由
一、訊據被告甲○○對於施用上揭毒品之犯行坦承不諱，(一)於九
    十三年六月三十日為警採尿送驗結果，呈安非他命類、鴉片
    類陽性反應，有臺灣檢驗科技股份有限公司九十三年七月十
    四日濫用藥物尿液檢驗報告及法務部調查局九十三年十二月
    六日調科壹字第○九三六二四一六一一○號檢驗通知書各一
    份在卷可按。扣得之四包晶體，總毛重六三點九九公克，總
    淨重五三點七九公克，取零點零八公克鑑驗，總餘五三點七
    一公克，均檢出第二級毒品甲基安非他命，有內政部警政署
    刑事警察局九十四年一月十日刑鑑字第○九三○二二二五二
    七號鑑驗通知書足以佐憑。(二)九十三年七月二十七日為警採
    尿送驗結果，呈安非他命類、嗎啡類陽性反應，有臺灣尖端
    先進生技醫藥股份有限公司九十三年八月四日濫用藥物檢驗
    報告及法務部調查局九十三年十二月六日調科壹字第○九三
    六二四一六一一○號檢驗通知書各一份在卷可按。晶體七包
    ，總毛重五二點九四公克，總淨重四三點七五公克，取零點
    七七公克鑑驗用罄，總餘淨重四二點九八公克，分別依呈色
    試驗法、氣相層析質譜儀分析結果，為第二級毒品甲基安非
    他命，有內政部警政署刑事警察局九十三年八月三十一日刑
    鑑字第○九三○一五八四三二號鑑驗通知書附卷可按。(三)九
    十三年七月二十九日為警採尿送驗結果，呈安非他命類陽性
    反應，（嗎啡類陰性反應），有臺灣尖端先進生技醫藥股份
    有限公司九十三年八月六日濫用藥物檢驗報告可憑；尿液再
    經複驗結果，呈嗎啡類、甲基安非他命類陽性反應，有法務
    部調查局九十三年十二月六日調科壹字第○九三六二四一六
    一一○號檢驗通知書附卷可稽。(四)九十三年十二月十五日為
    警採尿送驗結果，呈安非他命類陽性反應、鴉片類陽性反應
    ，有臺灣尖端先進生技醫藥股份有限公司九十三年十二月二
    十四日濫用藥物檢驗報告在卷足以佐證。扣案之晶體三包，
    總毛重六四點三五公克，淨重四三點九三公克，取零點零七
    公克檢驗，總餘四三點八六公克，均檢出甲基安非他命成分
    ，有內政部警政署刑事警察局九十四年一月三十一日刑鑑字
    第○九四○○一四三八六號鑑定書在卷可參。復有扣案之吸
    食器三組、分裝器三支、磅秤二個可資佐證。又依本院歷來
    審判經驗得知，海洛因及安非他命之吸食方式，依施用者之
    使用習慣而有所不同，並無一定模式可循，據以往囑託鑑定
    機關所為之鑑定結果得知，確有於毒品證物及吸食工具等之
    檢驗中發現以前開二者毒品摻雜吸食之案例，故確有施用者
    將二者同置於吸食器內施用之可能，有法務部調查局九十一
    年六月二十八日調科壹字第０九一００四二五一一０號函足
    參，而被告於本院審理時所稱將甲基安非他命放入已有些許
    海洛因之吸食器內，下以火燒烤吸食該氣體等言，應非無可
    能。被告自白核與事實相符。被告曾因施用毒品案件，經送
    觀察、勒戒後，認無繼續施用毒品之傾向，於九十年八月十
    七日觀察勒戒執行完畢釋放，業經檢察官於九十年八月二十
    七日，以九十年度毒偵字第二四五三號不起訴處分確定，有
    上開不起訴處分書在卷可按。被告於觀察勒戒執行完畢釋放
    後五年以內，再犯本件犯行，事證已甚明確，其犯行堪以認
    定。
二、海洛因、甲基安非他命經毒品危害防制條例列為第一級、第
    二級毒品，不得施用、持有。被告甲○○於觀察勒戒完畢釋
    放後五年以內，再犯本件施用毒品犯行，核其所為，係犯毒
    品危害防制條例第十條第一項之施用第一級毒品罪及同條第
    二項之施用第二級毒品罪，至其施用前、後持有第一級毒品
    海洛因及第二級毒品甲基安非他命之低度行為，應分別為施
    用之高度行為所吸收，不另論罪。被告數次施用第一級毒品
    、第二級毒品之行為，時間緊接，所犯罪名相同，顯係出於
    概括之犯意為之，為連續犯，爰依刑法第五十六條之規定以
    一罪論，並加重其刑。其係以一施用行為，觸犯前開施用第
    一級毒品及施用第二級毒品二罪名，為想像競合犯，應依刑
    法第五十五條前段規定，從一重之施用第一級毒品罪處斷，
    公訴人認被告所犯上開二罪間，犯意各別，行為互殊，應分
    論併罰，尚有誤會。移送併辦部分（臺灣板橋地方法院檢察
    署九十三年度毒偵字第三九九九號、第一九八七一號、九十
    三年度核退毒偵字第一一○三號），與本件起訴部分有連續
    犯之裁判上一罪關係，為起訴效力所及本院自得併予審理。
    爰審酌被告前經觀察、勒戒，仍未戒斷其施用毒品之惡習，
    並參酌多次為警查獲仍不戒除毒癮、所生戕害其身心情形及
    犯罪後態度等一切情狀，量處如主文所示之刑，以示懲儆。
三、九十三年六月三十日扣得之晶體四包（驗餘淨重五三點七一
    ）、九十三年七月二十七日扣得之晶體七包（驗餘淨重四二
    點九八公克）、九十三年十二月十五日扣得之晶體三包（驗
    餘淨重四三點八六公克），均係查獲之第二級毒品甲基安非
    他命，業如前述，應依毒品危害防制條例第十八條第一項前
    段規定，不問屬於犯人與否，均應沒收銷燬之。吸食器三組
    （九十三年七月二十七日扣得一組、九十三年十二月十五日
    扣得二組），為被告所有供施用第一級、第二級毒品所用之
    物，並為日常用品拼湊而成；分裝器三支，為被告所有供分
    裝毒品施用所用之物，磅秤二個為被告所有，供秤量購買毒
    品重量所用之物，均應依刑法第三十八條第一項第二款規定
    宣告沒收。至於大麻一包（淨重零點八八公克，有法務部調
    查局九十三年九月十三日調科壹字第○六○○○八七七七號
    鑑定通知書一份在卷可參），雖為查獲之第二級毒品，然與
    本件犯罪事實無關，不予宣告沒收；另扣案之海洛因殘渣袋
    二個，微量無法磅重，經洗滌鑑驗分析，均檢出第一級毒品
    海洛因，此有內政部警政署刑事警察局九十三年十二月二十
    四日刑鑑字第○九三○二三○九二四號鑑驗通知書可佐，被
    告否認為其所有，且無證據證明為被告所供犯罪所用之物，
    不宣告沒收；其他扣案物品，被告否認為其所有之物，復無
    證據證明為被告所供犯罪所用或預備供犯罪所用之物，均不
    予宣告沒收。
四、末按除被告所犯為死刑、無期徒刑、最輕本刑為三年以上有
    期徒刑之罪或高等法院管轄第一審案件者外，於前條第一項
    程序進行中，被告先就被訴事實為有罪之陳述時，審判長得
    告知被告簡式審判程序之旨，並聽取當事人、代理人、辯護
    人及輔佐人之意見後，裁定進行簡式審判程序，刑事訴訟法
    第二百七十三條之一第一項定有明文。查本件被告涉犯之罪
    ，法定刑非最輕本刑為三年以上有期徒刑之罪，且被告就被
    訴事實為有罪之陳述，經告知被告簡式審判程序之旨，被告
    及公訴人對於本件改依簡式審判程序審理亦均表示無意見，
    是本院即依前揭刑事訴訟法規定，裁定本件進行簡式審判程
    序，附此敘明。
據上論斷，應依刑事訴訟法第二百七十三條之一第一項、第二百
九十九條第一項前段，毒品危害防制條例第十條第一項、第二項
、第十八條第一項前段、第二十三條第二項，刑法第十一條前段
、第五十六條、第五十五條、第三十八條第一項第二款，判決如
主文。
本案經檢察官鄧媛到庭執行職務。
中　　華　　民　　國　　94　　年　　4 　　月　　27　　日
                  台灣板橋地方法院刑事第六庭
                      法　官  絲鈺雲
以上正本證明與原本無異
如不服本判決應於送達後10日內向本院提出上訴狀
                      書記官  葉子榕
中　　華　　民　　國　　94　　年　　4 　　月　　28　　日
附錄本案論罪科刑法條全文：
毒品危害防制條例第十條
施用第一級毒品者，處六月以上五年以下有期徒刑。
施用第二級毒品者，處三年以下有期徒刑。
